---
title: "Data Analysis and Visualization - Assignment 2"
author: "Xie Jiaxin, 2020111142"
output:
  html_document:
    df_print: paged
  pdf_document: default
---
利⽤tidyverse 的框架，基于数据dataset-cac-ma.xlsx 进⾏如下内容
（1）将数据读入R，并保存成tibble 类型的数据。展⽰该数据框的前6 ⾏。

```{r, include=T, echo=T}
library(tidyverse)
library(readxl)
data <- read_excel("D:/SUFE_xjx/专业课/可视化/dataset-cac-ma.xlsx")
is_tibble(data)
head(data)
```

（2）展⽰该数据的所有变量的变量类型和描述性统计。

```{r, include=T, echo=T}
glimpse(data)
summary(data)
```

（3）选择第5-10 ⾏在 list_price 和 cost 这两列上⾯的数据。

```{r, include=T, echo=T}
data %>%
  slice(5:10) %>%
  select(list_price,cost)
```

（4）分别选择customer 为175749 的所有数据, 以及region上取值为Midwest的所有数据


```{r, include=T, echo=T}
data %>%
  filter(customer_number == 175749)
data %>%
  filter(region == 'Midwest')
```

（5）该数据中有多少个不同的region 取值︖其中是否有错误的数据︖如果有，请改正。

```{r, include=T, echo=T}
data %>%
  distinct(region)
data$region[data$region == 'Centrall'] <- 'Central'
data$region[data$region == 'Soouth'] <- 'South'
```

（6）计算sales revenue， variable cost 和 contribution margin 的数值，其中：
sales revenue = quantity sold * list_price
variable cost = quantity sold * cost
contribution margin = (sales revenue - variable cost) / sales revenue

```{r, include=T, echo=T}
data <- data %>%
  mutate(`sales revenue` = quantity_sold*list_price, `variable cost` = quantity_sold * cost, `contribution margin` = (`sales revenue`-`variable cost`)/`sales revenue`)

data %>%
  select(`sales revenue`, `variable cost`, `contribution margin`)
```

（7）根据year 和quarter 的信息，计算每个地区的contribution margin 的平均值。

```{r, include=T, echo=T}
library(lubridate)

data <- data %>%
  mutate(year = year(date_of_sale), quarter = quarter(date_of_sale))

data %>%
  group_by(region, year, quarter) %>%
  summarise(mean = mean(`contribution margin`),.groups = "drop_last")

data %>%
  group_by(region, year) %>%
  summarise(mean = mean(`contribution margin`),.groups = "drop_last")
```

（8）展⽰每年中，contribution margin平均值最⾼的前3个region。这个名单随着年份变化⽽变化吗︖

```{r, include=T, echo=T}

data %>%
  group_by(year, region) %>%
  summarise(mean = mean(`contribution margin`),.groups = "drop_last") %>%
  arrange(year,desc(mean)) %>%
  top_n(mean,n=3)
```

变化不大，East coast每年都在。

（9）每年中，最赚钱的collection 前3名分别是什么︖

```{r, include=T, echo=T}
data %>%
  distinct(collection)
data %>%
  group_by(year, collection) %>%
  summarise(sum = sum(`sales revenue`),.groups = "drop_last") %>%
  arrange(year,desc(sum)) %>%
  top_n(sum,n=3)
```

（10）2018 年中，每个brand 最赚钱的collection 是什么︖

```{r, include=T, echo=T}
data %>%
  distinct(brand)
data %>%
  filter(year == 2018) %>%
  group_by(brand,collection) %>%
  summarise(sum = sum(`sales revenue`),.groups = "drop_last") %>%
  top_n(sum,n=1)
```
